# 票据贴现利息支出

提问人：为梦想奋斗 时间：2010-04-12 21:51:26
为什么在填制现金流量表的附表时，财务费用项目中要将票据贴现利息支出减去呢？ 我的理解是：票据贴现属于经营活动虽然影响了净利润但是并没有发生现金流出，所以要将其加回；但是由于在后面的经营性应收项目的减少中已经考虑了应收票据的减少（应收票据期初余额-应收票据期末余额），这部分中实际上已经将未发生现金流出的票据贴现利息支出加回，所以财务费用项目中不应该再减票据贴现利息支出。 举个例子：企业期初应收票据余额为 200 ，假设本期企业只发生票据贴现无其他业务，期末应收票据为 0 ，票据贴现利息支出为 5 ，则不考虑所得税的情况下本期企业的净利润为-5，经营活动现金净流量=200-5=195，在填制附表时，按照我的理解：应收票据的减少应填列 200 ，财务费用为 0 ，这样经净利润调节后的经营活动现金净流量=-5+200=195；如果将票据贴现利息支出减去，则经净利润调节后的经营活动现金净流量=-5+200-5=190，与实际不符。 不知道我的理解错在哪里？

回答人：chenyiwei
你的讨论有一个大前提，那就是票据贴现时在资产负债表上可以终止确认，因此以贴现所得款项净额计入“销售商品、提供劳务收到的现金”，也就是相当于贴现息直接减少了经营活动现金流量。此时，这部分贴现息一方面计入费用从而减少净利润，另一方面作为经营活动现金流出，也就是对净利润和经营活动现金净流量的影响是一致的，当然无需在间接法中再进行调整。

提问人：chinatukai 时间：2012-10-15 14:59:34
回复 chenyiwei 的帖子
陈老师，从理论上讲，不管是什么票据，也不管有无追索权，只要在到期前贴现，即属于筹资活动？

回答人：chenyiwei
实际操作中是根据是否在贴现时终止确认，来判断属于经营活动还是筹资活动的。